【裁判字號】    90,訴,453
【裁判日期】    900820
【裁判案由】    妨害自由等
【裁判全文】
臺灣桃園地方法院刑事判決                            九十年度訴字第四五三號
    公  訴  人  臺灣桃園地方法院檢察署檢察官
    被      告  乙○○
右列被告因妨害自由等案件，經檢察官聲請簡易判決處刑（八十九年度偵字第一五九
五六號），本院中壢簡易庭（八十九年度壢簡字第一六○九號）認不宜以簡易判決處
刑，依通常訴訟程序審理，本院判決如左：
    主  文
乙○○私行拘禁，處拘役伍拾日，如易科罰金，以佰元折算壹日；又以加害生命之
事，恐嚇他人致生危害於安全，處拘役肆拾日，如易科罰金，以佰元折算壹日；應
執行拘役捌拾日，如易科罰金，以佰元折算壹日。
被訴傷害、毀損部分公訴不受理。
    事  實
一、乙○○與甲○○係夫妻關係，乙○○於民國八十九年九月四日十九時許，在桃園
    縣中壢市○○街八十七之一號三樓之住處，因不滿甲○○提議離婚，竟基於私行
    拘禁及恐嚇之犯意，向甲○○誑稱願意簽署離婚協議書，使洪女不虞有詐而進入
    該屋內，乙○○即將房門反鎖而私行拘禁甲○○，二人並因之而爭吵，乙○○即
    以木棍及萬用小刀毆打、刺傷甲○○及撕毀甲○○身上所著衣物、砸毀其手機（
    傷害、毀損部分業據撤回告訴），並以「要置甲○○於死地」等加害生命之事恐
    嚇甲○○，致生危害於安全；後洪女趁乙○○以電話聯絡其嬸嬸何雪梅時，大喊
    救命，俟二十餘分鐘後何女趕至現場，乙○○始開門讓甲○○離去。
二、案經甲○○訴由桃園縣警察局中壢分局報請臺灣桃園地方法院檢察署檢察官偵查
    起訴。
    理  由
壹、有罪部分（妨害自由、恐嚇部分）：
一、右開事實，迭據被告乙○○於偵審中坦承不諱，核與告訴人甲○○於警訊及偵審
    時指訴情節相符，復有現場及告訴人受傷之照片十二張及驗傷診斷書二紙在卷可
    資佐證。本件事證明確，被告前述二犯行可以認定。
二、核被告所為，係犯刑法第三百零二條第一項妨害自由罪及第三百零五條恐嚇罪。
    被告所犯上開各罪間，犯意個別，行為互殊，應分論併罰。爰個別審酌被告犯罪
    時所受之刺激、被告與告訴人間之關係、被告行為造成之危害不輕、被告犯罪後
    坦承之態度，且告訴人已不願追究等一切情狀，分別量處如主文所示之刑，並定
    其應執行之刑。又被告所犯刑法第三百零二條之罪係最重本刑為有期徒刑五年之
    罪，依修正前之刑法第四十一條規定，被告雖經判處拘役五十日，並不得諭知易
    科罰金之折算標準，惟於被告行為後，刑法第四十一條業經立法院於九十年一月
    四日修正，將得易科罰金之適用範圍擴大為最重本刑五年以下有期徒刑之罪，並
    於同年月十日經總統公布，於同年月十二日生效。是依刑法第二條第一項比較新
    舊法之結果，認修正後之新法較有利於被告，爰依修正後之刑法第四十一條第一
    項前段諭知被告易科罰金之折算標準。另被告所犯之刑法第三百零五條之罪係最
    重本刑為有期徒刑二年之罪，而刑法第四十一條規定已經立法院於九十年一月四
    日修正實施，已如前述，是依刑法第二條第一項前段規定，應適用裁判時之法律
    ，本院仍依裁判時即修正後之刑法第四十一條第一項前段規定諭知被告易科罰金
    之折算標準，併此敘明。
貳、公訴不受理部分（傷害、毀損部分）：
一、公訴意旨略以：被告於前述時間、地點以木棍及萬用小刀毆打、刺傷告訴人，使
    其受有左下腹表皮淺裂傷3*1公分、左大腿淤紅腫二處10*3*9*3公分、右手裂傷
    3*1公分、右前臂淤紅腫3*1公分、右上臂淤紅腫3*3公分、左上臂淤紅腫二處6*4
   公分、左前臂淤紅二處4*2工分及6*1公分、前胸臂表淺裂傷1.5*0.3公分、頸部
    淤紅腫3.2公分、左小腿淤紅腫5*3公分、背部淤紅3*1公分、左足第四蹠掌骨骨折
    及第五近端趾骨骨折之傷害，被告復基於毀損之故意，撕毀告訴人身上所著衣物
    並砸毀其手機（一支），致令不堪用，因認被告另涉有刑法第二百七十七條第一
    項傷害罪嫌及同法第三百五十四條之毀損罪嫌等語。
二、按告訴乃論之罪，告訴人於第一審辯論終結前得撤回其告訴；又告訴經撤回者，
    法院應諭知不受理之判決，刑事訴訟法第二百三十八條第一項、第三百零三條第
    三款定有明文。
三、查本件告訴人告訴被告傷害、毀損罪嫌，係觸犯刑法第二百七十七條第一項及第
    三百五十四條之罪，依同法第二百八十七條前段及第三百五十七條之規定，須告
    訴乃論。茲據告訴人於本院九十年二月二十七日具狀撤回其告訴。揆諸首開說明
    ，本件被告此部分犯行，自應為公訴不受理之判決。
參、按第一審法院依被告在偵查中之自白或其他現存之證據，已足認定其犯罪者，得
    因檢察官之聲請，不依通常審判程序，逕以簡易判決處刑，然所科之刑以宣告緩
    刑、得易科罰金之有期徒刑及拘役或罰金為限；又法院應於檢察官求刑或緩刑宣
    告請求之範圍內為判決，但法院於審理後，認應為不受理判決之諭知者，應適用
    通常程序審判之，刑事訴訟法第四百四十九條、第四百五十一條之一第四項但書
    第三款、第四百五十二條均有明文。本件就被告所涉傷害及毀損部分應諭知為不
    受理判決，已如前述，此二部分應依刑事訴訟法第四百五十二條規定，由本院改
    依通常程序予以審判；至於其餘有罪部分，亦應一併依通常程序審理，附此敘明
    。
肆、據上論斷，應依刑事訴訟法第二百九十九條第一項前段、第三百零三條第三款，
    刑法第三百零二條第一項、第三百零五條、第四十一條第一項前段、第二條第一
    項前段、第五十一條第六款，罰金罰鍰提高標準條例第一條前段、第二條，判決
    如主文。
本案經檢察官陳美華到庭執行職務。
中      華      民      國    九十      年      八      月     二十     日
                                      臺灣桃園地方法院第六庭
                                          法  官  潘進順
右正本證明與原本無異。
如不服本判決，應於判決送達後十日內向本院提出上訴狀（應附繕本），上訴於臺灣
高等法院。
     書記官   林聖哲
中      華      民      國    九十      年      八      月    二十一    日
附論罪科刑依據之法條：
刑法第三百零二條第一項
私行拘禁或以其他非法方法，剝奪人之行動自由者，處五年以下有期徒刑
、拘役或三百元以下罰金。
刑法第三百零五條
以加害生命、身體、自由、名譽、財產之事，恐嚇他人致生危害於安全者
，處二年以下有期徒刑、拘役或三百元以下罰金。


司法院資訊處製作；財團法人民間司法改革基金會備份。
